# 请教合并现金流量表

提问人：liubin988513 时间：2014-05-28 23:00:12
举个例子理解吧：假设a公司销售b公司一台设备【a公司作为存货】，营业收入为 100 ，营业成本为 80 ，假设当 80 的成本为前期采购，b公司作为固定资产管理。假设b公司完全支付了 100 现金流【不考虑税收】。 主表：a公司销售商品现金流 100 ，b公司购买固定资产为 100 【固定资产的增加 100 】 附表：a公司：净利润20+存货的减少 80 ； b公司附表为 0合并应体现主表销售商品现金流为 0 ，购买固定资产为0.那么主表直接抵消即可。 附表：汇总净利润为20+存货的减少 80 。所以抵消存货的减少即可。
我理解，在合并报表层面，如果为存货的销售，不存在固定资产的概念，我们在抵消主表购置固定资产现金流的时候，其实会视同他为购置存货的现金流的，自然附表的抵消也对应抵消在存货里。

回答人：chenyiwei
赞同此观点，相当于存货转为固定资产，但此时存货的减少不计入间接法中“存货的减少”项目。